臺灣高等法院臺南分院刑事判決
110年度交上易字第403號
上  訴  人  臺灣雲林地方檢察署檢察官
上  訴  人  
即  被  告  吳燕青


選任辯護人  黃俊仁律師
上列上訴人因被告過失傷害案件，不服臺灣雲林地方法院110年
度交易字第66號中華民國110年4月28日第一審判決（起訴案號：
臺灣雲林地方檢察署109年度調偵字第546號），提起上訴，本院
判決如下：
    主  文
上訴駁回。
    事  實
一、吳燕青於民國109年4月17日上午8時40分許，駕駛000-0000
    號自用小客車，沿雲林縣○○鄉○○村○○○路0段由西往東方向行
    駛，行近該路段000號之前，本應注意同向右前方有李寶玉
    騎乘自行車行駛，且路邊有小客車停放占用慢車道部分路面
    ，即應隨時採取必要安全措施，當時天候為晴天、日間有自
    然光線、路面為柏油路面、乾燥、無缺陷及障礙物、視距良
    好，並無不能注意之情事，竟疏未注意及隨時採取必要安全
    措施，貿然行駛至該路段000號前，自後追撞李寶玉人車，
    致李寶玉彈起撞擊吳燕青駕駛車輛之前擋風玻璃，再掉落地
    面，受有硬腦膜外出血、顱內出血、延遲性腦出血、頭部外
    傷合併顱骨骨折、臉部及頭皮多處撕裂傷、右側第1到第5肋
    骨骨折合併氧血胸等傷害，目前重度昏迷，屬植物人狀態，
    全癱，終身無工作能力等重傷害。嗣吳燕青於其犯罪未被發
    覺前，向到場處理之員警承認為肇事人而自首接受裁判。
二、案經臺灣雲林地方檢察署檢察官指定李寶玉之女胡珊怡代行
    告訴及雲林縣警察局臺西分局報告臺灣雲林地方檢察署檢察
    官偵查起訴。
    理  由
一、證據能力之說明：卷附道路交通事故現場圖、道路交通事故
    調查報告表㈠㈡、現場照片、監視錄影截圖、長庚醫療財團法
    人雲林長庚紀念醫院診斷證明書固均為被告以外之人於審判
    外之書面陳述，然經當事人於審判程序同意作為證據，且本
    院審酌該書面陳述作成時之情況，認為適當，依刑事訴訟法
    第159條之5規定，得為證據。
二、上訴人即被告吳燕青(下稱被告）於事實欄所載時、地，駕
    車追撞被害人李寶玉，致李寶玉受有事實欄所載重傷害之事
    實，有道路交通事故現場圖、道路交通事故調查報告表㈠㈡、
    現場照片、監視錄影截圖、長庚醫療財團法人雲林長庚紀念
    醫院診斷證明書、原審法院109年度監宣字第181號民事裁定
    暨確定證明書在卷可稽（見警卷第23至41、49頁、偵卷第49
    至55頁、原審卷第57頁）。按汽車行駛時，駕駛人應注意車
    前狀況，並隨時採取必要之安全措施，道路交通安全規則第
    94條第3項定有明文。被告領有普通小型車駕駛執照，有道
    路交通事故調查報告表㈡及被告駕駛執照足憑（見警卷第27
    、55頁），應當知悉該規定，當時天候晴、日間自然光線、
    柏油路面、乾燥、無缺陷、無障礙物、視距良好等情，業據
    道路交通事故調查報告表㈠記載已明（見警卷第25頁），被
    告客觀上應無不能注意之情事。被告竟疏未注意車前狀況及
    隨時採取必要安全措施，自後追撞被害人致受有重傷害，被
    告駕車有過失責任自明。況且本件經檢察官囑託交通部公路
    總局嘉義區監理所嘉雲區車輛行車事故鑑定會鑑定、交通部
    公路總局車輛行車事故鑑定覆議會覆議結果，同認被告為肇
    事原因，有鑑定及覆議意見書在卷可佐（見偵卷第58至60頁
    、調偵卷第33至35頁）。再被告因駕車過失，造成被害人重
    傷，其過失行為與結果間具有相當因果關係。又被告亦坦承
    上情，核與上開各證據相符，被告之自白可信為真正，堪以
    採信。至於辯護人固曾為被告辯護稱被告駕車行駛在自己車
    道上，被害人為閃避前方障礙物，猝然向左偏移，被告無法
    預見及閃避、煞停等語。然經本院勘驗現場錄影光碟結果，
    被害人騎腳踏車慢速行駛在前，在未到達路邊停放車之前，
    遭被告駕車自後追撞，並無猝然向左偏移情形，有勘驗筆錄
    在卷可稽。況被告見同向右前方有李寶玉騎乘自行車行駛，
    且路邊有小客車停放占用慢車道部分路面，即應預見被害人
    有可能閃避路邊停車而略偏向外側快車道行駛，自應隨時採
    取必要安全措施，但被告均未採取任何閃煞動作，辯護人上
    開所辯被告無從預見及閃避一節，即難採取。綜上所述，被
    告過失致人重傷害，事證明確，堪以認定。　　
三、核被告所為，係犯刑法第284 條後段之過失致重傷害罪。被
    告肇事後留在現場，於犯罪未被發覺前，向到場處理之員警
    承認為肇事人，並接受裁判，此有雲林縣警察局臺西分局交
    通分隊道路交通事故肇事人自首情形紀錄表在卷可參（見警
    卷第47頁），故依刑法第62條前段規定減輕其刑。
四、原審認被告罪證明確，因而適用刑法第284 條後段、第41條
    第1 項前段、第62條前段規定，並審酌被告未確實遵守道路
    交通規則，輕忽行車安全，因過失導致車禍發生，造成被害
    人受有重傷害，損害非輕，且被害人子、女表示無法諒解被
    告事後處理方式，請求從重量刑，另參以被告前未曾犯罪，
    素行良好，有臺灣高等法院被告前案紀錄表附卷可按，行為
    後坦承犯行，並表示除了強制險賠償新台幤（下同）200萬
    餘元外，願提出300萬元賠償，但因雙方無法達成共識，迄
    今未能成立和解，亦未能獲得諒解等一切情狀，量處有期徒
    刑6月，並諭知如易科罰金，以1千元折算1日。其認事用法
    ，核無不合，量刑亦屬允當。公訴人上訴意旨以原判決量刑
    過輕，被告上訴意旨以原判決量刑過重，均指摘原判決不當
    ，為無理由，俱應予駁回。
據上論結，應依刑事訴訟法第368條，判決如主文。
本案經檢察官柯木聯提起公訴，檢察官陳淑香提起上訴，檢察官
王全成到庭執行職務。
中　　華　　民　　國　　110 　年　　11　　月　　16　　日
                  刑事第四庭    審判長法　官  郭玫利 
　　　　　　　　　　　　　　　　　　　法　官  曾子珍
　　　　　　　　　　　　　　　　　　　法  官  林臻嫺
以上正本證明與原本無異。
不得上訴。
                                      書記官  張宜柔
中　　華　　民　　國　　110 　年　　11　　月　　16　　日
附錄本案論罪科刑法條全文
中華民國刑法第284條：
因過失傷害人者，處 1 年以下有期徒刑、拘役或 10 萬元以下
罰金；致重傷者，處 3 年以下有期徒刑、拘役或 30 萬元以下
罰金。